# 合同资产与应收账款的转换

提问人：1034622306 时间：2023-10-17 16:15:35
与甲方的销售合同条款中约定：合同金额5%为质保金，验收合格满 12 个月无属于乙方的设备材料质量问题时乙方书面申请甲方 45 天内无息给予支付。
观点 1 ：因公司未申请甲方支付质保金，故未将合同资产重分类至应收账款。
观点 2 ：满足合同约定期限后，公司已获得质保金的无条件获取权，应当将合同资产重分类至应收账款。
想请教一下，因公司未及时申请客户支付质保金，是否会影响合同资产转换为应收账款？观点 1 和观点 2 哪一个准确呢？

回答人：chenyiwei
应采用观点 2 。乙方的申请支付只是结算过程的一个环节，其本身不是一项履约义务或者保证性质保义务，故仍应认定为无条件收款权。